el: Φινίρισμα βαριδιού: Ανοδιωμένο; Σκούρο παραλλαγής; Φωσφοριζέ; Ματ; Ανθεκτικό στο ξεφλούδισμα; Βαμμένο; Γυαλισμένο; Με βαφή πούδρας; Χωρίς επίστρωση; Άλλο
en: Sinker finish: Anodized; Dark camo; Glow; Matte; No chip; Painted; Polished; Powder coated; Uncoated; Other
pl: Wykończenie ciężarka: Anodowany; Ciemne moro; Świecący; Matowy; Odporny na odpryski; Malowany; Polerowany; Malowany proszkowo; Niepowlekany; Inne
vi: Hoàn thiện chìm: Mạ anod; Rằn ri tối màu; Dạ quang; Nhám mờ; Chống bong tróc; Có sơn phủ; Đánh bóng; Sơn tĩnh điện; Không phủ; Khác
ro-RO: Finisaj al plumbului: Anodizat; Camuflaj închis; Fosforescent; Mat; Rezistent la ciobire; Vopsit; Lustruit; Vopsit cu pulbere; Nefinisat; Altul
cs: Povrchová úprava platiny: Eloxovaný; Tmavá kamufláž; Svítící; Matný; Odolný proti odštípnutí; Lakovaný; Leštěný; Práškově lakovaný; Bez povrchové úpravy; Jiný
ja: シンカー仕上げ: アルマイト; ダークカモ; グロー; マット; ノーチップ; 塗装済み; ポリッシュ; 粉体塗装; コーティングなし; その他
tr: Kurşun ağırlık yüzey kaplaması: Eloksallı; Koyu kamuflaj; Fosforlu; Mat; Dökülmez; Boyalı; Cilalı; Toz boya kaplı; Kaplamasız; Diğer
nl: Lood afwerking: Geanodiseerd; Donkere camo; Lichtgevend; Mat; Chipbestendig; Geverfd; Gepolijst; Gepoedercoat; Ongecoat; Overig
ko: 싱커 마감: 아노다이징 처리; 다크 카모; 야광; 무광; 깨짐 방지; 도색됨; 유광; 분체 도장; 무코팅; 기타
es: Acabado del plomo: Anodizado; Camuflaje oscuro; Luminoso; Mate; Resistente a los golpes; Pintado; Pulido; Revestimiento en polvo; Sin revestimiento; Otro
it: Finitura del piombo: Anodizzato; Mimetico scuro; Fluorescente; Opaco; Antischeggiatura; Verniciato; Lucidato; Verniciato a polvere; Non rivestito; Altro
lt-LT: Svarelio apdaila: Anoduotas; Tamsus kamufliažas; Švytintis; Matinis; Neskylantis; Dažytas; Poliruotas; Miltelinis dažymas; Nepadengtas; Kita
pt-PT: Acabamento do chumbo: Anodizado; Camuflagem escura; Brilha no escuro; Mate; Resistente a lascas; Pintado; Polido; Revestido a pó; Sem revestimento; Outro
sv: Sänke – finish: Anodiserad; Mörkt kamouflage; Självlysande; Matt; Slagtålig; Målad; Polerad; Pulverlackerad; Obehandlad; Övrigt
de: Oberflächenfinish des Senkers: Eloxiert; Dunkles Camouflage; Leuchtend; Matt; Abplatzsicher; Lackiert; Poliert; Pulverbeschichtet; Unbeschichtet; Andere
fr: Finition du plomb de pêche: Anodisé; Camouflage foncé; Phosphorescent; Mat; Anti-écaillement; Peint; Poli; Thermolaqué; Non revêtu; Autre
ru: Отделка грузила: Анодированное; Темный камуфляж; Светящееся; Матовое; Ударопрочное; Окрашенное; Полированное; С порошковым покрытием; Без покрытия; Другое
nb: Søkkefinish: Anodisert; Mørk kamuflasje; Selvlysende; Matt; Flasser ikke; Malt; Polert; Pulverlakkert; Ubelagt; Annet
bg-BG: Покритие на тежестта: Анодизирано; Тъмен камуфлаж; Светещо; Матово; Нелющещо се; Боядисано; Полирано; Прахово боядисано; Без покритие; Друго
da: Finish på synk: Anodiseret; Mørk camo; Selvlysende; Mat; Splintfri; Malet; Poleret; Pulverlakeret; Uden belægning; Andet
pt-BR: Chumbada acabamento: Anodizado; Camuflagem escura; Fosforescente; Fosco; Antilascas; Pintado; Polido; Pintura eletrostática; Sem revestimento; Outro
th: จมน้ำ: อะโนไดซ์; ลายพรางสีเข้ม; เรืองแสง; ด้าน; ไม่กะเทาะ; ทำสี; ขัดเงา; พ่นสีฝุ่น; ไม่เคลือบ; อื่นๆ
sk-SK: Povrchová úprava závažia: Eloxované; Tmavé maskáčové; Svietiace; Matné; Odolné proti odštiepeniu; Lakované; Leštené; Práškovo lakované; Bez povrchovej úpravy; Iné
sl-SI: Končna obdelava uteži: Eloksirano; Temna kamuflaža; Svetleče; Mat; Odporno na krušenje; Barvano; Polirano; Prašno lakirano; Neprevlečeno; Drugo
hu: Zsinórsüllyesztő felületkezelése: Eloxált; Sötét terepmintás; Világító; Matt; Lepattogzásmentes; Festett; Polírozott; Porfestett; Bevonat nélküli; Egyéb
zh-TW: 鉛錘表面處理: 陽極處理; 深色迷彩; 夜光; 霧面; 防碎裂; 塗漆; 拋光; 粉體塗裝; 無塗層; 其他
zh-CN: 铅坠表面处理: 阳极氧化; 深色迷彩; 夜光; 哑光; 防掉漆; 涂漆; 抛光; 粉末涂层; 无涂层; 其他
hr-HR: Završna obrada s udubljenjem: Eloksirano; Tamno maskirno; Svjetleće; Mat; Otporno na ljuštenje; Obojano; Polirano; Premazano prahom; Nepremazano; Ostalo
fi: Siimapainon viimeistely: Anodisoitu; Tumma maastokuvio; Itsevalaiseva; Matta; Lohkeamaton; Maalattu; Kiillotettu; Jauhemaalattu; Pinnoittamaton; Muu